臺灣高等法院刑事判決　　　　　　　　　　　　　九十一年度上訴字第二八二五號
　　上　訴　人　臺灣板橋地方法院檢察署檢察官
　　被　　　告　甲○○
右上訴人，因被告違反毒品危害防制條例案件，不服臺灣板橋地方法院九十一年度訴
字第九四四號，中華民國九十一年七月二十六日第一審判決（起訴案號：臺灣板橋地
方法院檢察署九十年度毒偵字第三七五三號、併辦案號：同署九十一年度毒偵字第二
０三五號）提起上訴，本院判決如左：
    主  文
原判決關於施用第二級毒品暨定應執行刑部分撤銷。
甲○○連續施用第二級毒品，處有期徒刑伍月，如易科罰金，以佰元折算壹日。扣
案之第二級毒品安非他命肆包（事實欄編號(一)所示扣案之安非他命貳包，驗餘淨重合
計零點柒零公克；事實欄編號(二)所示扣案之安非他命貳包，壹包淨重壹點公克、壹
包淨重伍點貳公克）、含第二級毒品安非他命殘渣之分裝袋貳只及安非他命吸食器壹
個，均沒收銷燬之。
事  實
一、甲○○前因施用第二級毒品案件，經台灣板橋地方法院於民國（下同）八十九年
    十月十日以八十九年度毒聲字第五九四二號裁定送勒戒處所觀察、勒戒後，認無
    繼續施用毒品之傾向，由臺灣板橋地方法院檢察署檢察官於八十九年十月二十七
    日以八十九年度毒偵字第六五八一號為不起訴處分確定。復因施用第二級毒品案
    件，經台灣板橋地方法院於九十年一月二十九日以九十年度毒聲字第四四０號裁
    定送勒戒處所觀察、勒戒後，認無繼續施用毒品之傾向，再由臺灣板橋地方法院
    檢察署檢察官於九十年三月三十日以九十年度毒偵緝字第二一六號為不起訴處分
    確定。詎仍不知悔改，明知安非他命係毒品危害防制條例所明定之第二級毒品，
    依法不得施用、持有，竟基於概括之犯意，有左列之犯行：
    (一)於九十年九月二十日，在陸國榮位於臺北縣中和市○○街二一五巷十一弄三號
      四樓租賃處，施用第二級毒品安非他命一次，嗣於同年九月二十一日下午六時
      三十分許，在上址為警查獲，並當場扣得甲○○用以施用之第二級毒品安非他
      命二包（驗餘淨重合計０‧七０公克、包裝重０‧九二公克）及含第二級毒品
      安非他命殘渣之分裝袋二只。
    (二)自九十一年五月十七日起至同年六月六日，連續在台北縣土城市○○路○段二
      四二巷八弄六號五樓或同縣中和市○○街二一０巷十五號三樓三０五室住處，
      施用第二級毒品安非他命多次，嗣為警於同年六月七日凌晨一時許，在台北縣
      中和市○○街二一０巷口查獲，並當場在甲○○身上扣得其所有供施用之安非
      他命一包（毛重一‧五公克、淨重一‧三公克），復至其位於台北縣中和市○
      ○街二一０巷十五號三樓三０五室住處搜索，另扣得其所有供施用之安非他命
      一包（毛重五‧四公克、淨重五‧二公克）、安非他命吸食器一個。
二、案經臺北市政府警察局萬華分局報請臺灣板橋地方法院檢察署檢察官偵查起訴及
    台北縣警察局永和分局報告同署檢察官併案審理。
    理  由
一、訊據被告甲○○坦承於右揭時、地連續非法施用安非他命之犯行（見毒偵字第二
    ０三五號卷，第四頁背面、第二０頁背面；原審卷，第四八至四九頁；本院九十
    一年十月二日審判筆錄），而其分別於九十年九月二十一日、九十一年六月七日
    為警查獲後，經採集尿液送驗之結果，確均呈甲基安非他命陽性反應，有臺北市
    立療養院煙毒尿液檢驗報告書、法務部調查局九十一年一月二十五日調科壹字第
    九一二三００一一六０號檢驗通知書（見毒偵字第三七五三號卷，第五二頁、第
    六一頁）及台灣檢驗科技股份有限公司濫用藥物尿液檢驗報告（見毒偵字第二０
    三五號卷，第三七頁）各一紙在卷可稽。此外，並有事實欄編號(一)所示扣得之第
    二級毒品安非他命二包（驗餘淨重合計０‧七０公克、包裝重０‧九二公克，有
    法務部調查局檢驗通知書一紙在卷足證）、含第二級毒品安非他命殘渣之分裝袋
    二只，及事實欄編號(二)所示所扣得第二級毒品安非他命二包（一包毛重一‧五公
    克、淨重一‧三公克；一包毛重五‧四公克、淨重五‧二公克）、安非他命吸食
    器一個等證物可佐，足認被告之自白與事實相符，堪為採信。又被告前因施用第
    二級毒品案件，經台灣板橋地方法院於八十九年十月十日以八十九年度毒聲字第
    五九四二號裁定送勒戒處所觀察、勒戒後，認無繼續施用毒品之傾向，由臺灣板
    橋地方法院檢察署檢察官於八十九年十月二十七日以八十九年度毒偵字第六五八
    一號為不起訴處分確定。復因施用第二級毒品案件，經台灣板橋地方法院於九十
    年一月二十九日以九十年度毒聲字第四四０號裁定送勒戒處所觀察、勒戒後，認
    無繼續施用毒品之傾向，再由臺灣板橋地方法院檢察署檢察官於九十年三月三十
    日以九十年度毒偵緝字第二一六號為不起訴處分確定，亦有上開不起訴處分書二
    紙（見偵字第三七五三號卷，第四七、四八頁）、本院被告全國前案紀錄表附卷
    為憑。是被告三犯施用毒品之犯行明確，應依法論科。
二、核被告甲○○所為，係犯毒品危害防制條例第十條第二項之施用第二級毒品罪。
    被告施用安非他命前，其持有之低度行為，應為施用之高度行為所吸收，不另論
    罪。又被告先後多次施用第二級毒品之犯行，係時間緊接，方法相同，所犯構成
    要件同一，顯係基於概括犯意為之，應依連續犯論以一罪，並依法加重其刑。又
    檢察官移請併辦審理部分（九十一年度毒偵字第二０三五號），雖未及於起訴書
    中論列，惟此與已起訴之施用第二級毒品有罪部分，有裁判上一罪之連續犯關係
    ，為起訴效力所及，本院自得一併審究，併此敘明。
三、原審以被告犯罪事證明確，予以論科，固非無見，惟查：原審未及審酌事實欄編
    號(二)所示連續施用第二級毒品安非他命之犯行（即併辦部分），即有未洽。檢察
    官上訴意旨執此指摘原判決不當，為有理由，自應由本院將原判決施用第二級毒
    品及定應執行刑部分撤銷改判。爰審酌被告素行、犯罪動機、目的、所生危害及
    犯罪後之態度良好，量處如主文第二項所示之刑，並諭知易科罰金之折算標準。
    事實欄編號(一)所示扣案之安非他命二包（驗餘淨重合計０‧七０公克）、含安非
    他命殘渣之分裝袋二只（安非他命無法析離）及事實欄編號(二)所示扣案之安非他
    命二包（一包淨重一‧三公克；一包淨重五‧二公克）、安非他命吸食器一個，
    係查獲之毒品，或專供被告甲○○施用毒品之器具，爰依同條例第十八條第一項
    前段規定，不問屬於犯人與否，均沒收銷燬之。至事實欄編號(一)，警方查獲時另
    扣得之吸食器二組、分裝袋大型四十五只、中型二十只、注射針筒一支及酒精燈
    一個，被告自警訊迄原審審理時均否認為其所有，並供稱係陸國榮所有，而陸國
    榮於查獲後經警所採集尿液送驗結果，確呈安非他命及嗎啡陽性反應，有臺灣尖
    端先進生技醫藥股份有限公司濫用藥檢驗中心濫用藥物檢驗報告一紙附卷可稽，
    是被告供稱該等扣案物係陸國榮所有，尚非無據，應可採信。此外，復無任何事
    證足認被告甲○○曾持用上開物品施用安非他命，則該等扣案物自不應於本案諭
    知沒收。又事實欄編號(二)，警方查獲時另扣得之分裝袋四十四個、電子磅秤一台
    ，除被告甲○○堅決否認電子磅秤為其所有外，復查無其他證據足證上開扣案物
    與本件被告施用第二級毒品安非他命，有何關聯性，亦毋庸諭知沒收，附此敘明
    。
據上論斷，應依刑事訴訟法第三百六十九條第一項前段、第三百六十四條、第二百九
十九條第一項前段，毒品危害防制條例第十條第二項、第十八條第一項前段，刑法第
十一條前段、第五十六條、第四十一條第一項前段，罰金罰鍰提高標準條例第二條，
判決如主文。
本案經檢察官鄭龍照到庭執行職務。
中    華    民    國    九十一    年       十       月      二十三      日
                              臺灣高等法院刑事第十庭
                                  審判長法  官  溫  耀  源
                                        法  官  何  菁  莪
                                        法  官  黃  金  富
右正本證明與原本無異。
不得上訴。
                                        書記官  江  采  廷
中      華      民      國     九十一   年     十       月    二十三    日
附錄：本判決論罪科刑法條全文
毒品危害防制條例第十條：
施用第一級毒品者，處六月以上五年以下有期徒刑。
施用第二級毒品者，處三年以下有期徒刑。
